臺灣高等法院臺中分院民事判決　九十三年度上字第一八三號
　　上　 訴　 人　乙○○
　　被　上 訴 人　甲○○
右當事人間請求損害賠償事件，上訴人對於中華民國九十三年五月十七日臺灣臺中地
方法院九十二年度訴字第三三二三號第一審判決提起上訴，本院於中華民國九十四年
一月十八日言詞辯論終結，判決如下：
      主      文
上訴駁回。
第二審訴訟費用由上訴人負擔。
  　  事      實
甲、上訴人方面：
一、聲明：(一)原判決廢棄。(二)被上訴人在第一審之訴及假執行之聲請均駁回。(三)第一
    、二審訴訟費用由被上訴人負擔。
二、陳述：被上訴人所主張並非真正，應為無理由：
    (1)上訴人與被上訴人原為男女朋友關係，此亦為被上訴人所不否認。於兩人交往
      過程中，被上訴人即經常餽贈物品予上訴人，此有相關發票及被上訴人使用信
      用卡購買相關物品之簽帳單可證。又兩人感情深陷時，被上訴人說服上訴人購
      買房屋居住，以便兩人之交往，此可訊問被上訴人：
    於買受房屋後，置於屋內之傢俱等物品，是否為被上訴人所出資購買？
    被上訴人有無資助上訴人清償房屋貸款之本息？
    (2)又從錄音帶譯文中，不難發現上訴人與被上訴人之交往，實已如夫妻般生活，
      就有關金錢之使用方面，被上訴人均應上訴人之請求。
    (3)被上訴人於民國（下同）九十年五月間因業務需要，前往大陸發展之際，是否
      將其名下不動產、股票均過戶其配偶？基此不難得知，被上訴人處理事務，一
      方面將房地、股票過戶於其配偶，使其生活有保障；另一方面亦為上訴人清償
      貸款，亦認使上訴人生活有保障，此亦人之常情。
    (4)嗣於九十年底，被上訴人要求上訴人一同前往大陸與其共助，上訴人不願意，
      雙方因此而感情生變。
乙、被上訴人方面：
一、聲明：(一)上訴駁回。(二) 第二審訴訟費用由上訴人負擔。
二、陳述：除與原判決記載相同者外，補稱略以：
    (一)查本件上訴人乙○○涉嫌偽造文書、詐欺等部分，經台灣台中地方法院以九十
      二年度訴字第一二三０號刑事判決，判處「乙○○連續行使偽造私文書，足以
      生損害於他人，處有期徒刑拾月。」嗣上訴人乙○○不服而提起上訴，業經鈞
      院於九十三年八月二十四日以九十二年度上訴字第二二八九號刑事判決駁回其
      上訴在案，並經最高法院駁回其上訴而告確定。益證上訴人確實有偽造文書之
      犯行，並因此造成被上訴人受有三百三十九萬六千八百元之損害，上訴人自應
      負賠償之責任。
    (二)有關上訴人提出錄音譯文部分，非兩造之完整對話，上訴人於事前做此錄音，
      並斷章取義，更可見其犯罪之意圖，且造成被上訴人之損害：
    (1)被上訴人雖於八十四年間，因工作繁忙，且當時信賴上訴人，而將其所有中國
      國際商業銀行（下稱中國商銀）南台中分行帳號00000000000號活
      期儲蓄存款帳戶（下稱系爭帳戶）之存摺及印章交予上訴人保管，並委託上訴
      人代為繳納保險費及將系爭帳戶之存款轉存被上訴人在中國商銀另開立之帳號
      00000000000號支票存款帳戶，以利支付票款等事宜。惟被上訴人
      之上開存簿，主要往來為薪資及日常少額支出，該帳戶除經上訴人辦理貸款之
      部分外，其餘存入、支出及結存之金額均不超過十四萬元。雖上訴人與被上訴
      人交往期間內，因被上訴人經濟力較佳，授權上訴人就一般日常生活花費（每
      月約壹至貳萬元）得以提領。惟尚難憑此即認被上訴人同意上訴人可以其名義
      自行申貸上百萬元之鉅額借款，並提領花用。
    (2)上訴人提出之錄音譯文，亦與事實有所出入。查上訴人乙○○與被上訴人甲○
      ○該次對話錄音之前半段，為上訴人告訴被上訴人稱其當月生活費不足，而被
      上訴人因其存簿及印章皆由上訴人保管，且當時是男女朋友關係，故同意上訴
      人自行由被上訴人存簿領取作為生活費，惟不能據此認定被上訴人有同意上訴
      人以被上訴人名義申貸鉅額借款。又參照上訴人提出之錄音譯文，九十年七月
      五日之對話，被上訴人曾表示：「只要有錢你就領啊，怕沒錢而已。」可證就
      被上訴人當時之認知裡，系爭帳戶應該僅有極小額之存款，故上訴人向其說生
      活費不足時，同意其領取充作生活費，確實未料到上訴人竟冒其名義而申貸鉅
      額借款。
    (3)且查，按上訴人於九十一年十月十四日刑案偵查中，「（檢察官）問：錄音帶
      何時錄的？（上訴人）答：九十年間六、七月間，因為我朋友說去大陸會有問
      題才錄音。」上訴人如確係因擔心被上訴人去大陸會有問題而錄音，而錄音時
      間又係在上訴人本件行使偽造私文書辦理貸款、侵害被上訴人利益之九十年五
      月至九月之中，為何就「以被上訴人名義向銀行借貸鉅額款項」之問題，錄音
      帶中完全未有提及，在在可證被上訴人當時根本不知、亦未授權上訴人以被上
      訴人名義申貸鉅額借款；而被上訴人雖同意上訴人自帳戶中領取款項，亦僅限
      日常生活所需之小額金錢而已。
    (三)被上訴人不可能同意替上訴人清償房屋貸款本息：查被上訴人甲○○迄於九十
      年十二月十八日止，尚積欠中國商銀長期房屋擔保放款三百六十八萬零一百五
      十二元，此有中國商銀放款明細分戶帳一份可證，被上訴人豈有不先解決本身
      原有之貸款餘額，反於九十年五月二十九日至同年九月三日間，增加短期擔保
      借貸數額達七百餘萬元，而先代上訴人清償房屋貸款三百餘萬元之理？顯見上
      訴人所稱被上訴人欲資助上訴人清償其房屋貸款云云，顯不符常情。
    (四)被上訴人縱於民國九十年五月因業務需要前往大陸發展之際，將名下不動產、
      股票過戶於配偶謝靜君名下，惟此事尚與上訴人無涉，上訴人據此推論被上訴
      人有為其清償貸款，保障其生活之意，實在毫無根據，乃其卸責之詞，與事實
      完全不符。
三、證據：援用原審提出者。
丙、本院依職權向調閱乙○○偽造文書等刑事案全卷。
　    事實及理由
一、上訴人未於言詞辯論期日到場，核無民事訴訟法第三百八十六條各款所列情形，
    爰依被上訴人之聲請，由其一造辯論而為判決。
二、本件被上訴人於原審原起訴請求「上訴人應給付被上訴人新台幣（下同）三百三
    十九萬六千八百元，及自刑事附帶民事起訴狀繕本送達翌日起至清償日止，按年
    息百分之五計算之利息」，且該訴狀業於九十二年六月三日送達予上訴人，被上
    訴人嗣於原審九十三年四月二十七日言詞辯論，當庭減縮其利息起算日自九十三
    年三月二十六日起算，核為減縮應受判決事項之聲明，與民事訴訟法第二百五十
    五條第一項第三款之規定，並無不合，應予准許，先予敘明。
三、被上訴人於原審起訴主張：伊為訴外人時訊電腦股份有限公司（下稱時訊公司）
    之股東兼顧問，而上訴人則原為時訊公司之會計，伊因工作繁忙而信賴上訴人，
    遂於八十四年間將其所有中國商銀南臺中分行帳號00000000000號之
    系爭帳戶存摺及印章交予上訴人保管，並委託上訴人代為繳納保險費及將系爭帳
    戶之存款轉存伊在中國商銀另開立之帳號00000000000號支票存款帳
    戶，以利支付票款等事宜。惟上訴人竟意圖為自己不法之所有，先後於九十年五
    月二十九日及七月十九日，未得伊同意，訛稱伊急需用錢為由，以附表編號二、
    四所示之方式，使時訊公司總經理高國智誤信，而將時訊公司及伊共同向中國商
    銀南台中分行所設定最高限額抵押權一千萬元額度中，撥出如附表編號二、四所
    載之借款金額共二百萬元至系爭帳戶內；上訴人復另自九十年五月二十九日起至
    同年九月三日止，未經伊同意，擅自盜用伊交予被告保管之印章，以伊名義連續
    偽造借款支用書，向中國商銀提出貸款申請，使該銀行承辦人員陷於錯誤，陸續
    將總計達五百零五萬元之借款撥入系爭帳戶內（上訴人各次詐貸之時間、方法及
    金額分詳如附表編號一、三、五、六所示）。而上訴人見前述款項撥入系爭帳戶
    後，即分別於附表編號一、二、三、四、五、六所示時間，連續偽造系爭帳戶之
    存款取款憑條，交予中國商銀櫃檯人員，使之陷於錯誤，連續交付如附表編號一
    、二、三、四、五、六所載之款項。上訴人取得該等款項後，為掩人耳目，即於
    如附表備註欄所示之時間，以如附表備註欄所示之方式，將附表各該備註欄所示
    金額存入系爭帳戶及上開支票存款帳戶，用以清償伊積欠中國商銀南台中分行之
    借款債務及兌付伊所簽發之票據，至所餘詐得之款項共三百三十九萬六千八百元
    則悉數花用殆盡，致伊受有三百三十九萬六千八百元之損害，因依民法第一百八
    十四條之規定，求為判決上訴人負擔同額之損害賠償及自九十三三月二十六日起
    算之法定遲延利息。
四、上訴人於原審固未到庭作何聲明或陳述，但於本院則以書面具狀對原審判決，提
    起上訴，並以上訴人與被上訴人原為男女朋友關係，於兩人交往過程中，被上訴
    人即經常餽贈物品予上訴人，上訴人與被上訴人交往期間，兩人已形同夫妻般生
    活，就有關金錢之使用方面，被上訴人均應上訴人之請求，且事實上上訴人領用
    被上訴人存款，均得到被上訴人之同意及指示，被上訴人於九十年五月間因業務
    需要，前往大陸發展之際，將其名下不動產、股票均過戶其配偶，基此不難得知
    ，被上訴人處理事務，一方面將房地、股票過戶於其配偶，使其生活有保障；另
    一方面亦為上訴人清償貸款，以使上訴人生活有保障，此亦人之常情，嗣於九十
    年底，被上訴人要求上訴人一同前往大陸與其共助，上訴人不願意，雙方因此而
    感情生變，上訴人遂遭被上訴人不實之指控等語置辯。
五、經查被上訴人主張上訴人以其名義對外貸款如附表編號一、三、五、六所示，及
　　利用不知情之高國智先後二次借款如附表編號二、四所示之右開事實，為上訴人
　　所不爭執，並有如附表所示之借款支用書、時訊公司轉帳傳票、系爭帳戶查詢明
　　細表、存款取款憑條及放款明細分戶帳等影本附於上開刑事卷足參，上訴人在前
　　開偽造文書一案，於警詢、檢察官偵訊時亦均坦承上情無訛，雖上訴人一再否認
　　有何冒貸及詐欺之不法行為，辯稱當時因兩造情同夫妻，故被上訴人同意替她清
　　償貸款云云，然為被上訴人所否認，雖上訴人又提出發票及簽帳單影本證明被上
　　訴人於倆人交往期間，經常饋贈物品予上訴人，但於男女交往甚至同居期間，一
　　方出錢購買物品，贈與他方，或將自己之存摺印章交由他方保管，究出於兩情相
　　悅及彼此信賴之結果，於公上訴人又身為時訊公司之會計，被上訴人因此將其所
　　有之中國國際商業銀行南台中分行活期存款存摺、印章交由上訴人保管，以為保
　　險費之繳納及日常鎖碎費用之支出，並無異常之處，觀以該帳戶自九十年五月至
　　九月之支出、存入及結餘，除系爭貸款之外，其數額均在數萬元之譜，而附表所
　　示之各項借款，其借款金額均高達數十萬元及一、二百萬元之多，其借款期間又
　　集中在九十年五月至九月之短短四月之期間內，各該貸款之金額顯非供日常生活
　　之支出，自不能單以兩造間有男女私交，即據以認定上訴人已授權上訴人以其本
　　人名義向銀行及私人借得對外舉債並借貸如此高額之借款。
六、再上訴人雖又提出錄音譯文證明其借貸所得，係經被上訴人之同意云云，但被上
    訴人否認該錄音譯文之完整性，參以該錄音譯文中上訴人雖有向被上訴人表示：
    「還有我不夠花的錢，我也要自已領喔」，被上訴人則以「我跟你講過你要領，
　　你就領」、「只要有錢你就領啊，怕沒錢而已」應答（本院卷第二十一～二頁）
　　，由其二人間之對話可知，被上訴人係同意上訴人日常生活費用不夠支出時，得
　　由其存頭內現存之餘款領錢花用而已，並無授權上訴人以其名義貸款之意，況被
　　上訴人在此之前，即曾向中國國際商業銀行辦理長期房屋擔保放款，迄九十年十
　　二月十八日止尚積欠二百六十八萬零一百五十二元，已據被上訴人提出其在中國
　　國際商業銀行之放款明細分戶帳影本為憑，而被上訴人雖有至大陸發展業務，但
　　並未結束在台灣之投資及營業，是如被上訴人有意向銀行貸款或向高國智借款之
　　需，其數額又高達七百零五萬元七千八百元，衡情其理應會自行返國處理，並優
　　先清償其積欠之房屋貸款，以減輕自己之債務負擔，當無在舊債務尚未清償之際
　　，即又授權或指示上訴人告貸七百餘萬元，甚至率然先行清償上訴人房屋貸款三
　　百餘萬元，致使自己面臨可能破產之殘局。此外，被上訴人縱如上訴人所言曾資
　　助其購買傢俱及清償房屋貸款之各期本息，然此無非基於男女間之情誼，而為幫
　　忙、贊助之性質，其金額有限，不能因之即謂被上訴人已同意上訴人擅自以其名
　　義借貸鉅款之債務，且上訴人就被上訴人(一)於何時何地授權其以被上訴人名義向
　　銀行貸款，(二)又如何同意其向時訊公司之高國智告急並向銀行借款，暨(三)其確有
　　獲得被上訴人之同意將其中三百三十九萬六千八百元用以清償上訴人房屋貸款及
　　供其花用一節復始終無法舉證以實其說，而上訴人本人亦因前開偽造文書之犯行
　　，經原審判處有期徒刑十月，嗣經本院九十二年上訴字第二二八九號及最高院駁
　　回上訴而告確定，此業據本院調閱該刑事案卷核閱無訛，被上訴人主張上訴人未
　　經其同意擅以其名義對外舉債及詐騙財物之事實，堪信為真實，應足採信。
七、從而，被上訴人本於侵權行為之法律關係，請求上訴人給付三百三十九萬六千八
    百元及自九十三年三月二十六日起至清償日止，按週年利率百分之五計算之利息
    ，自屬有理由，應予准許，原審因之為被上訴人勝訴之判決並酌定相當擔保金額
    後，諭知上訴人擔供是項擔保金額後得為假執行，核其認事用法均無不合，判決
    結果亦無不當，上訴人仍執前詞求予廢棄改判，核為無理由，應予以駁回。
八、兩造其餘攻擊、防禦方法對於本院前開判決結果不生影響，無逐一論列之必要，
    附此明。
九、據上論結，本件上訴為無理由，依民事訴訟法第四百四十九條第一項前段、第四
    百六十三條、第三百八十五第一項前段、第七十八條，判決如主文。
中　　　華　　　民　　　國　　九十四　　年　　　一　　　月　　三十一　　日
~B1民事第二庭審判長法　官　童有德
~B2　　　　　　　　法　官　翁芳靜
~B3　　　　　　　　法　官　謝說容
右為正本係照原本作成。
如對本判決上訴，須於收受判決送達後二十日內向本院提出上訴書狀，其未表明上訴
理由者，應於提出上訴後二十日內向本院提出上訴理由書(須按他造人數附具繕本)。
上訴時應提出委任律師為訴訟代理人之委任狀。具有民事訴訟法第四百六十六條之一
第一項但書或第二項之情形為訴訟代理人者，另應附具律師及格證書及釋明委任人與
受任人有該條項所定關係之釋明文書影本。
~B 　 　　　　　　書記官　蘇昭文
中　　　華　　　民　　　國　　九十四　　年　　　二　　　月　　　一　　　日
                                                                        Ｈ
 附表
┌──┬──────┬────────────────────┬─────────┬──────┐
│編號│時間（民國）│ 所　　用　　詐　　欺　　之　　方　　式 │詐得之金額(新台幣)│備　　　　註│
├──┼──────┼────────────────────┼─────────┼──────┤
│一　│九十年五月二│盜用甲○○所交付保管之印章，在中國商銀之│一百四十五萬元　　│為掩飾犯行，│
│　　│十九日　　　│借款支用書「申請借款人」欄上蓋章，而偽造│　　　　　　　　　│已於九十年八│
│　　│　　　　　　│借款支用書，並將該支用書交予銀行行使，使│　　　　　　　 　 │月二日，將一│
│　　│　　　　　　│該銀行不知情之承辦人誤以為甲○○欲借款一│　　　　　　　　　│百四十五萬存│
│　　│　　　　　　│百四十五萬元，而將一百四十五萬元撥入高銘│　　　　　　　 　 │入甲○○之上│
│　　│　　　　　　│駿在該行所開立帳號00000000000│　　　　　　　 　 │揭存款帳戶，│
│　　│　　　　　　│號之帳戶內；乙○○旋於同日，再盜用甲○○│　　　　　　　 　 │作為清償高銘│
│　　│　　　　　　│上開印章，而偽造該銀行存款取款憑條交付該│　　　　　　　 　 │駿該筆借款之│
│　　│　　　　　　│銀行不知情之人員，使該銀行人員陷於錯誤，│　　　　　　　 　 │用。　　　　│
│　　│　　　　　　│而提領一百四十五萬元。　　　　　　　　　│　　　　　　　 　 │　　　　　　│
├──┼──────┼────────────────────┼─────────┼──────┤
│二　│九十年五月二│向時訊公司董事長高國智佯稱甲○○需款支用│一百三十萬元　　　│為掩飾犯行，│
│　　│十九日　　　│，使不知情之高國智將時訊公司及高國智之印│　　　　　　　　　│已於九十年五│
│　　│　　　　　　│章蓋印於借款支用書上，再交由乙○○持向中│　　　　　　　　　│月三十日，先│
│　　│　　　　　　│國商銀借款，中國商銀隨即撥款一百三十萬元│　　　　　　　　　│後將一百一十│
│　　│　　　　　　│至甲○○右揭帳戶內，乙○○旋於同年五月三│　　　　　　　　　│萬元、十萬元│
│　　│　　　　　　│十日，盜用甲○○上開印章，偽造該銀行存款│　　　　　　　　　│、十萬元存入│
│　　│　　　　　　│取款憑條交付該銀行不知情之人員陷於錯誤，│　　　　　　　　　│甲○○之上揭│
│　　│　　　　　　│而提領一百三十萬元。　　　　　　　　　　│　　　　　　　　　│存款帳戶，作│
│　　│　　　　　　│　　　　　　　　　　　　　　　　　　　　│　　　　　　　　　│為清償甲○○│
│　　│　　　　　　│　　　　　　　　　　　　　　　　　　　　│　　　　　　　　　│該筆借款之用│
│　　│　　　　　　│　　　　　　　　　　　　　　　　　　　　│　　　　　　　　　│。　　　　　│
└──┴──────┴────────────────────┴─────────┴──────┘
┌──┬──────┬────────────────────┬─────────┬──────┐
│三　│九十年六月二│盜用甲○○所交付保管之印章，在中國商銀之│八十五萬元　　　　│為掩飾犯行，│
│　　│十二日　　　│借款支用書「申請借款人」欄上蓋章，而偽造│　　　　　　　　　│已於九十年九│
│　　│　　　　　　│借款支用書，並將該支用書交付銀行，使該銀│　　　　　　　　　│月三日，將八│
│　　│　　　　　　│行不知情之承辦人誤以為甲○○欲借款八十五│　　　　　　　　　│十五萬元存入│
│　　│　　　　　　│萬元，而將八十五萬元撥入甲○○在該行所開│　　　　　　　　　│甲○○之上揭│
│　　│　　　　　　│立帳號00000000000號之帳戶內；│　　　　　　　　　│存款帳戶，作│
│　　│　　　　　　│乙○○旋於同年六月二十六日日，再盜用高銘│　　　　　　　　　│為清償甲○○│
│　　│　　　　　　│駿上開印章，而偽造該銀行存款取款憑條交付│　　　　　　　　　│該筆借款之用│
│　　│　　　　　　│該銀行不知情之人員，使該銀行人員陷於錯誤│　　　　　　　　　│。　　　　　│
│　　│　　　　　　│，而提領八十五萬元。 　　　　　　　　　 │　　　　　　　　　│　　　　　　│
├──┼──────┼────────────────────┼─────────┼──────┤
│四　│九十年七月十│向時訊公司董事長高國智佯稱甲○○需款支用│七十二萬七千八百元│　　　　　　│
│　　│九日　　　　│，使不知情之高國智將時訊公司及高國智之印│　　　　　　　　　│　　　　　　│
│　　│　　　　　　│章蓋印於借款支用書上，再交由乙○○持向中│　　　　　　　　　│　　　　　　│
│　　│　　　　　　│國商銀借款，中國商銀隨即撥款七十萬元至高│　　　　　　　　　│　　　　　　│
│　　│　　　　　　│銘駿右揭帳戶內，乙○○旋於同日，再盜用高│　　　　　　　　　│　　　　　　│
│　　│　　　　　　│銘駿上開印章，而偽造該銀行存款取款憑條交│　　　　　　　　　│　　　　　　│
│　　│　　　　　　│付該銀行不知情之人員陷於錯誤，而提領高銘│　　　　　　　　　│　　　　　　│
│　　│　　　　　　│駿帳戶內之款項七十二萬七千八百元。　　　│　　　　　　　　　│　　　　　　│
└──┴──────┴────────────────────┴─────────┴──────┘
┌──┬──────┬────────────────────┬─────────┬──────┐
│五　│九十年八月二│盜用甲○○所交付保管之印章，在中國商銀之│二百三十萬元　　　│　　　　　　│
│　　│　　　　　　│借款支用書「申請借款人」欄上蓋章，而偽造│　　　　　　　　　│　　　　　　│
│　　│　　　　　　│借款支用書，並將該支用書交付銀行，使該銀│　　　　　　　　　│　　　　　　│
│　　│　　　　　　│行不知情之承辦人誤以為甲○○欲借款二百三│　　　　　　　　　│　　　　　　│
│　　│　　　　　　│十萬元，而將二百三十萬元撥入甲○○在該行│　　　　　　　　　│　　　　　　│
│    │            │所開立帳號00000000000號之帳戶│　　　　　　　　　│　　　　　　│
│    │            │內；乙○○旋於同日，再盜用甲○○上開印章│　　　　　　　　　│　　　　　　│
│　　│　　　　　　│，而偽造該銀行存款取款憑條交付該銀行不知│　　　　　　　　　│　　　　　　│
│    │            │情之人員，使該銀行人員陷於錯誤，而提領二│　　　　　　　　　│　　　　　　│
│    │            │百三十萬元。                            │　　　　　　　　　│　　　　　　│
├──┼──────┼────────────────────┼─────────┼──────┤
│六　│九十年九月三│盜用甲○○所交付保管之印章，在中國商銀之│四十五萬元　　    │為掩飾犯行，│
│　　│日　　　　　│借款支用書「申請借款人」欄上蓋章，而偽造│　　　　　　　    │曾於九十年六│
│　　│　　　　　　│借款支用書，並將該支用書交付銀行，使該銀│　                │月二十六日、│
│　　│　　　　　　│行不知情之承辦人誤以為甲○○欲借款四十五│                  │八月三十日、│
│　　│　　　　　　│萬元，而將四十五萬元撥入甲○○在該行所開│                  │九月三日，各│
│　　│　　　　　　│立帳號00000000000號之帳戶內；│                  │將五萬元、一│
│　　│　　　　　　│乙○○旋於同日，再盜用甲○○上開印章，而│                  │萬一千元、二│
│　　│　　　　　　│偽造該銀行存款取款憑條交付該銀行不知情之│                  │萬元存入高銘│
│　　│　　　　　　│人員，使該銀行人員陷於錯誤，而提領四十五│                  │駿之中國商銀│
│　　│　　　　　　│萬元。　　　　　　　　　　　　　　　　　│                  │支票存款帳戶│
│　　│　　　　　　│　　　　　　　　　　　　　　　　　　　　│　　　　　　　　　│，作為支付高│
│　　│　　　　　　│　　　　　　　　　　　　　　　　　　　　│　　　　　　　　　│銘駿票款之用│
│　　│　　　　　　│　　　　　　　　　　　　　　　　　　　　│　　　　　　　　　│。　　　　　│
└──┴──────┴────────────────────┴─────────┴──────┘
